宣示判決筆錄
原      告  仲信資融股份有限公司

法定代理人  陳鳳龍  
訴訟代理人  陳奕均  
            卓敏隆  
被      告  吳旭展  

上列當事人間111年度中簡字第1380號請求返還借款事件，於中
華民國111年6月10日上午9時50分整在臺灣臺中地方法院臺中簡
易庭宣示判決，出席職員如下：
    法      官  林筱涵
    書  記  官  張峻偉
朗讀案由。
法官朗讀主文宣示判決如下：
    主      文
被告應給付原告新臺幣壹拾捌萬伍仟陸佰貳拾捌元，及自民國一
○七年十月一日起至清償日止，按週年利率百分之十二計算之利
息，暨逾期在六個月以內者，按上開利率百分之十，逾期超過六
個月部分，按上開利率百分之二十計算之違約金。
訴訟費用新臺幣壹仟玖佰玖拾元由被告負擔。
本判決得假執行。
    事實及理由之要領
一、原告主張：被告前向訴外人寶華商業銀行股份有限公司（下
    稱寶華銀行）申辦現金卡之小額循環信用貸款，借款額度最
    高為新臺幣（下同）50萬元，並約定利息按週年利率百分之
    12計付，如未依約清償時，除債務視為全部到期外，另加計
    逾期在6個月以內者，按上開利率百分之10；逾期超過6個月
    部分，按上開利率百分之20計算之違約金。詎被告至民國10
    7年9月30日止尚欠本金185,628元未依約清償。又上開債權
    依序由寶華銀行讓與挺鈞股份有限公司，復讓與豐邦資產管
    理有限公司，又讓與鴻光管理顧問有限公司，再讓與立新資
    產管理股份有限公司（下稱立新公司）並通知被告，嗣立新
    公司又與原告合併，以原告為存續公司。為此，爰依現金卡
    契約及債權讓與之法律關係，提起本件訴訟，並聲明如主文
    第1項所示。
二、上開原告主張之事實，業據其提出債權讓與證明書、債權讓
    與聲明書、債權移轉併催請清償欠款通知函、掛號郵件收件
    回執、經濟部函、股份有限公司變更登記表、報紙公告、現
    金卡申請書、現金卡約定書、往來明細查詢單為證。被告已
    於相當時期受合法之通知，而於言詞辯論期日不到場，亦未
    提出準備書狀爭執，依民事訴訟法第436條第2項準用同法第
    280條第3項、第1項之規定，視同自認。從而，原告依現金
    卡契約及債權讓與之法律關係，請求被告給付如主文第1項
    所示之金額，為有理由，應予准許。
三、訴訟費用負擔及假執行宣告之依據：民事訴訟法第78條、第
    389條第1項第3款。
如不服本判決，應於送達後20日內，向本院提出上訴狀並表明上
訴理由，如於本判決宣示後送達前提起上訴者，應於判決送達後
20日內補提上訴理由書（須附繕本）。如委任律師提起上訴者，
應一併繳納上訴審裁判費。　　　　　　
中　　華　　民　　國　　111 　年　　6 　　月　　10　　日
                  臺灣臺中地方法院臺中簡易庭
                                  法  官  林筱涵
                                  書記官  張峻偉
以上正本證明與原本無異。
中　　華　　民　　國　　111 　年　　6 　　月　　10　　日
                                  書記官  張峻偉